臺灣高雄地方法院刑事判決
111年度審易字第370號
公  訴  人  臺灣高雄地方檢察署檢察官
被      告  黃家宏


上列被告因毒品危害防制條例案件，經檢察官提起公訴（110年
度偵字第23837號），被告對被訴事實為有罪之陳述，經本院裁
定進行簡式審判程序，判決如下：
    主  文
黃家宏持有第三級毒品純質淨重五公克以上，處有期徒刑柒月。
扣案如【附表】所示之物（皆含外包裝袋）均沒收之。
    事  實
一、黃家宏知悉愷他命（Ketamine）、4-甲基甲基卡西酮（Meph
    edrone）、硝甲西泮係毒品危害防制條例所列管之第三級毒品
    ，未經許可，不得持有第三級毒品純質淨重5公克以上，竟基
    於持有純質淨重5公克以上第三級毒品之犯意，於民國110年
    10月26日19時許，在高雄市前鎮區廣西路光華國小旁，以新
    臺幣（下同）12萬元之代價，向姓名、年籍不詳，綽號「廷
    仔」之成年男子，購買第三級毒品含有微量硝甲西泮之印有
    Big Eyes字樣包裝之咖啡包94包（驗前總淨重為284.98公克
    ）、愷他命57包（驗前總純質淨重推估為101.65公克）、含
    有4-甲基甲基卡西酮之印有小雞圖案包裝之咖啡包36包（驗
    前總純質淨重推估為7.10公克）後而持有之。嗣於同日19時
    15分許，黃家宏駕駛車牌號碼000-0000號租賃小客車，行經
    高雄市○鎮區○○○路00號前，因未繫安全帶為警攔查，復經其
    同意搜索，於同日19時27分許，在該車副駕駛座腳踏墊處之
    保險箱內，當場扣得如【附表】所示合計純質淨重逾5公克
    之第三級毒品，而悉上情。
二、案經高雄市政府警察局前鎮分局報告臺灣高雄地方檢察署檢
    察官偵查起訴。
    理  由
壹、程序部分：
    被告黃家宏所犯非死刑、無期徒刑、最輕本刑為三年以上有
    期徒刑之罪，或高等法院管轄第一審之案件，被告對被訴事
    實為有罪之陳述，經告以簡式審判程序之旨，並聽取檢察官
    、被告之意見後，本院裁定改依簡式審判程序進行審理，是
    本件之證據調查，依刑事訴訟法第273條之2規定，不受同法
    第159條第1項、第161條之2、第161條之3、第163條之1及第
    164條至第170條規定之限制。
貳、實體部分： 
一、上開事實，業據被告黃家宏於警詢、偵訊及本院審理時均坦
    承不諱，且有高雄市政府警察局前鎮分局搜索扣押筆錄、扣
    押物品目錄表各1份及照片17張在卷可稽，復扣得如【附表
    】所示之物，經送驗結果，含有【附表】所示之第三級毒品
    微量硝甲西泮、4-甲基甲基卡西酮（Mephedrone）、愷他命
    （Ketamine）成分，共計總純質淨重為108.75公克，此有內
    政部警政署刑事警察局111年2月9日刑鑑字第1108032653號
    鑑定書1份在卷足憑（見偵卷第49頁至第50頁），堪認被告
    之自白與事實相符，故本件事證明確，被告前揭犯行洵堪認
    定，應依法論科。
二、論罪部分： 
㈠、核被告黃家宏所為，係違反毒品危害防制條例第11條第5項之
    持有第三級毒品純質淨重5公克以上罪。
㈡、本院審酌被告持有第三級毒品純質淨重合計高達108.75公克
    ，且被告持有第三級毒品之種類有愷他命、4-甲基甲基卡西
    酮、硝甲西泮，非僅一種，每種數量亦多，顯可能滋生其他
    犯罪。惟考量被告自始坦承犯行，又無前科之素行，有臺灣
    高等法院被告前案紀錄表1份存卷可查；再斟酌被告於偵訊
    時表示：其扣掉成本一天可以賺4、5萬元等語（見偵卷第24
    頁），而被告可以一次購買價值12萬元之毒品，益徵被告經
    濟能力甚佳，佐以被告持有第三級毒品之數量甚多，若諭知
    得以易科罰金之刑度，實無法達到預防被告再犯之刑罰目的
    ；兼衡以公訴檢察官之具體求刑（見審易卷第65頁）等一切
    情狀，量處如主文所示之刑。
三、①扣案如【附表】所示之物，均檢出第三級毒品成分，且純
    質淨重合計108.75公克乙節，有上開內政部警政署刑事警察
    局111年2月9日刑鑑字第1108032653號鑑定書1份附卷可查，
    俱屬違禁物，應依刑法第38條第1項規定沒收。而盛裝上開
    扣案第三級毒品之外包裝袋，無論以何種方式將之與內裝之
    毒品分離，包裝袋內均會有極微量之毒品殘留，則毒品外包
    裝袋內所含之毒品既不論以何種方法均無法將附著於袋內之
    毒品析離，且無析離之實益與必要，應整體視同查獲之第三
    級毒品一併沒收。而送驗耗損部分之毒品因已滅失，爰不另
    宣告沒收。②至扣案之手機1支，卷內並無證據證明與被告本
    案犯行有關，爰不予沒收，附此敘明。
據上論斷，應依刑事訴訟法第273條之1第1項、第299條第1項前
段，毒品危害防制條例第11條第5項、刑法第11條前段、第38條
第1項，判決如主文。
本案經檢察官杜妍慧提起公訴，檢察官范文欽到庭執行職務。 
中　　華　　民　　國　　111 　年　　6 　　月　　7 　　日
 　　　　　　　　 刑事第五庭    法　官　陳川傑
以上正本證明與原本無異。
如不服本判決應於收受本判決送達後20日內向本院提出上訴書狀
，並應敘述具體理由。其未敘述上訴理由者，應於上訴期間屆滿
後20日內向本院補提理由書狀（均須按他造當事人之人數附繕本
）「切勿逕送上級法院」。
中　　華　　民　　國　　111 　年　　6 　　月　　7 　　日
　　                            書記官　黃挺豪
附錄本案論罪科刑之法條全文：
毒品危害防制條例第11條
持有第一級毒品者，處3年以下有期徒刑、拘役或新臺幣30萬元
以下罰金。
持有第二級毒品者，處2年以下有期徒刑、拘役或新臺幣20萬元
以下罰金。
持有第一級毒品純質淨重十公克以上者，處1年以上7年以下有期
徒刑，得併科新臺幣1百萬元以下罰金。
持有第二級毒品純質淨重二十公克以上者，處6月以上5年以下有
期徒刑，得併科新臺幣70萬元以下罰金。
持有第三級毒品純質淨重五公克以上者，處2年以下有期徒刑，
得併科新臺幣20萬元以下罰金。
持有第四級毒品純質淨重五公克以上者，處1年以下有期徒刑，
得併科新臺幣10萬元以下罰金。
持有專供製造或施用第一級、第二級毒品之器具者，處1年以下
有期徒刑、拘役或新臺幣10萬元以下罰金。
【附表】
編號 扣案物品名稱 數  量 鑑定結果及說明  一 含有微量硝甲西泮成分之咖啡包（紅棕Big Eyes包裝） 94包（編號1至94） ①該94包咖啡包之驗前總淨重約284.98公克。經隨機抽取其中編號85號之咖啡包，經檢視內含粉紅色粉末，鑑驗結果含有第三級毒品微量硝甲西泮之成分，驗餘淨重1.62公克。 ②其餘93包之咖啡包，審酌該93包咖啡包與上開經抽驗之咖啡包外觀均相同，且係被告同時購得，堪認該93包咖啡包亦均含有微量硝甲西泮之成分。  （微量無法檢測純質淨重）  二 含有愷他命成分之白色晶體小包裝（透明夾鏈袋） 57包（編號A1至A57） ①該57包愷他命之驗前總淨重約123.97公克。經隨機抽取其中編號A29號之夾鏈袋，經檢視均為白色晶體，鑑驗結果含有第三級毒品愷他命成分，驗餘淨重4.49公克，純度約82％。 ②其餘56包夾鏈袋，審酌該56包與上開經抽驗之夾鏈袋外觀均相同，且係被告同時購得，堪認該56包夾鍵袋內亦均含有愷他命成分。 ③依上開鑑驗結果及說明，該57包之包袋夾鏈袋所含愷他命成分之驗前總純質淨重約101.65公克。  三 含有4-甲基甲基卡西酮成分之咖啡包（小雞圖案包裝） 36包（編號B1至B36） ①該36包咖啡包驗前總淨重約101.57公克。經隨機抽取其中編號B2之咖啡包，經檢視內含米白色粉末，鑑驗結果含有第三級毒品4-甲基甲基卡西酮之成分，驗餘淨重1.03公克，純度約7％。 ②其餘35包之咖啡包，審酌該35包咖啡包與上開經抽驗之咖啡包外觀均相同，且係被告同時購得，堪認該35包咖啡包亦均含有4-甲基甲基卡西酮成分。 ③依上開鑑驗結果及說明，該36包咖啡包所含4-甲基甲基卡西酮成分之驗前總純質淨重約7.10公克。 上開第三級毒品可得測量之純質淨重總計108.75公克